【裁判字號】    98,訴,4551
【裁判日期】    990129
【裁判案由】    毒品危害防制條例
【裁判全文】
臺灣板橋地方法院刑事判決              98年度訴字第4551號
公  訴  人  臺灣板橋地方法院檢察署檢察官
被      告  甲○○
上列被告因毒品危害防制條例案件，經檢察官提起公訴（98年度
毒偵字第8017號），於本院準備程序進行中，被告就被訴之事實
為有罪陳述，經告知被告簡式審判程序之旨，並聽取當事人之意
見後，裁定進行簡式審判程序判決如下：
    主  文
甲○○施用第一級毒品，累犯，處有期徒刑柒月。又施用第二級
毒品，累犯，處有期徒刑月，扣案甲基安非他命壹包（驗餘淨
重零點肆捌零捌公克）沒收銷燬，另扣案之殘渣袋壹只（殘渣與
袋均無法單獨析離測重）、吸食器壹個均沒收。應執行有期徒刑
捌月，扣案之甲基安非他命壹包（驗餘淨重零點肆捌零捌公克）
沒收銷燬，另扣案之殘渣袋壹只（殘渣與袋均無法單獨析離測重
）、吸食器壹個均沒收。
    事  實
一、甲○○（起訴書均誤載為蘇晉良）前因違反電子遊戲場業管
    理條例案件，經本院以95年簡字第2322號判決有期徒刑6 月
    確定，於民國95年11月20日執行完畢。復因施用毒品案件，
    經本院以96年毒聲字第1479號裁定應送觀察、勒戒後，認有
    繼續施用毒品之傾向，再經本院以96年毒聲字第2087號、臺
    灣高等法院96年毒抗字第406 號裁定令入戒治處所施以強制
    戒治1 年，於97年7 月11日期滿出所而執行完畢，並經臺灣
    板橋地方法院檢察署以96年毒偵字第5044號為不起訴處分確
    定。詎其猶不知悔改，竟分別基於施用第一級毒品海洛因（
    以下稱海洛因）及施用第二級毒品甲基安非他命（下均稱甲
    基安非他命）之犯意，於98年10月24日22時許為警採尿前回
    溯26小時內之某時，在不詳地點以將海洛因摻水放置注射針
    筒內注入體內之方式施用海洛因1 次，另又於98年10月24日
    19時左右，在位於臺北縣板橋市○○路○ 段361 號11樓「僑
    太賓館」1107號房內，以將甲基安非他命放入玻璃球內用火
    燒烤成煙霧後吸取煙氣方式，施用甲基安非他命1 次；嗣於
    同日22時許，在上址僑太賓館1107號房內為警查獲，並扣得
    甲基安他命1 包（驗餘淨重0.4808公克）、殘渣袋1 只、吸
    食器1 個。嗣經警將對甲○○採取之尿液送請檢驗結果，發
    現安非他命類及鴉片類均呈陽性反應，而悉上情。
二、案經臺北縣政府警察局海山分局報告臺灣板橋地方法院檢察
    署檢察官偵查起訴。
    理  由
一、按除被告所犯為死刑、無期徒刑、最輕本刑為3 年以上有期
    徒刑之罪或高等法院管轄第一審案件者外，於第一次審判期
    日前之準備程序進行中，被告先就被訴事實為有罪之陳述時
    ，審判長得告知被告簡式審判程序之旨，並聽取當事人、代
    理人、辯護人及輔佐人之意見後，裁定進行簡式審判程序，
    刑事訴訟法第273 條之1 第1 項定有明文。經核本件被告所
    犯係死刑、無期徒刑、最輕本刑為3 年以上有期徒刑以外之
    罪，其於準備程序中就被訴事實為有罪之陳述，經法官告知
    簡式審判程序之旨，並聽取公訴人、被告之意見後，本院爰
    依首揭規定，合議裁定由受命法官獨任進行簡式審判程序，
    合先敘明。
二、上揭事實，業據被告甲○○於本院訊問中坦承不諱，且被告
    為警查獲後所採集之尿液，經送臺灣檢驗科技股份有限公司
    以EIA 酵素免疫分析法初步檢驗，再以GC/M S氣相層析質譜
    儀法確認檢驗結果，呈現鴉片類（海洛因）、安非他命類（
    甲基安非他命）陽性之反應乙節，有該公司98年11月12日編
    號UL/2009/A1177 號濫用藥物檢驗報告及毒品案件尿液檢體
    編號及姓名對照表各1 紙附卷可稽（見偵查卷第30、41頁）
    ，堪信其自白為真實。又被告前有事實欄一所載施用毒品之
    強制戒治執行完畢之前科紀錄，有臺灣高等法院被告前案紀
    錄表1 份附卷可憑，其於前開強制戒治期滿釋放後五年以內
    ，再犯本件施用毒品之罪，應依法論處。
三、核被告甲○○所為，係犯毒品危害防制條例第10條第1 項、
    第2 項之施用第一級毒品罪及施用第二級毒品罪。被告持有
    第一級、第二級毒品之犯行，分別為施用之高度行為所吸收
    ，均不另論罪。被告所犯上開二罪名，犯意各別，行為互殊
    ，應予分論併罰。又被告前因違反電子遊戲場業管理條例案
    件，經本院以95年簡字第2322號判決有期徒刑6 月確定，於
    95年11月20日執行完畢，此有臺灣高等法院被告前案紀錄表
    在卷可稽，其於有期徒刑執行完畢後之五年以內，再故意犯
    本件有期徒刑以上之罪，均為累犯，皆應依法加重其刑。爰
    審酌被告前經強制戒治完畢完畢，仍無視於毒品對於自身健
    康之戕害及國家對於杜絕毒品犯罪之禁令，猶犯本案，惟考
    量施用毒品者均具有相當程度之生理成癮性及心理依賴性，
    戒除不易，且犯罪心態與一般刑事犯罪之本質不同，非難性
    較低，暨衡以其施用毒品之動機、犯後坦承犯行且態度尚佳
    、在本院自承業已接受美沙冬治療及所自述之生活狀況等一
    切情狀，分別量處如主文所示之刑，並定其應執行刑，以資
    懲儆。末者，扣案之白色透明結晶1 袋（原淨重0.4810公克
    ，取樣0.0002公克，餘重0.4808公克），確含第二級毒品甲
    基安非他命之事實，有交通部民用航空局航空醫務中心98
    年11月9日航藥鑑字第0985546號毒品鑑定書1份存卷可考（
    詳偵查卷第39頁），是該扣案之甲基安非他命1包（驗餘淨
    重0.4808公克），既屬違禁物，應依毒品危害防制條例第18
    條第1項前段之規定，併予諭知沒收銷燬之（至包裝上開毒
    品之外包裝袋1只，因與毒品於物理外觀上附合而難予析離
    ，且如強予析離至完全無殘渣留存，將耗費相當之時間、人
    力與經費，於經濟上顯無實益，依社會一般通念，堪認該包
    裝袋已與查獲之毒品結合成為一體而無從強加析離，是上開
    毒品既屬毒品危害防制條例18條第1項前段所規定之違禁物
    ，其外包裝袋亦應併予沒收銷燬之，附此敘明）。另扣案之
    吸食器1個及殘渣袋1只，乃被告所有並供施用甲基安非他命
    所用或裝載毒品等工具，此經被告供承在卷，均應依刑法第
    38條第1項第2款之規定宣告沒收；至上開殘渣袋內之「殘渣
    」因無積極事證足以證明確屬第一、二級之毒品，本院爰不
    就該等「殘渣」另為沒收銷燬之諭知，附此敘明。
據上論斷，應依刑事訴訟法第273 條之1 第1 項、第299 條第1
項前段，毒品危害防制條例第10條第1 項、第2 項、第18條第1
項前段，刑法第11條前段、第47條第1 項、第51條第5 款、第38
條第1 項第2 款，判決如主文。
本案經檢察官鄭淑壬到庭執行職務。
中    華    民    國    99    年    1     月    29    日
                  刑事第二十庭  法  官  邱景芬
以上正本證明與原本無異。
如不服本判決應於收受判決後10日內向本院提出上訴書狀，並
應敘述具體理由。其未敘述上訴理由者，應於上訴期間屆滿後
20日內向本院補提理由書（均須按他造當事人之人數附繕本）
「切勿逕送上級法院」。
                                書記官  周百川
中    華    民    國    99    年    1     月    29    日
附錄本案論罪科刑法條全文
毒品危害防制條例第10條
施用第一級毒品者，處 6 月以上 5 年以下有期徒刑。
施用第二級毒品者，處 3 年以下有期徒刑。

司法院資訊處製作；財團法人民間司法改革基金會備份。
